【裁判字號】    99,家聲,258
【裁判日期】    991119
【裁判案由】    聲請處分受監護宣告人財產
【裁判全文】
臺灣屏東地方法院民事裁定             99年度家聲字第258號
聲  請  人  甲○○
相  對  人  丙○○
上列聲請人聲請處分受監護宣告人不動產事件，本院裁定如下：
    主  文
聲請駁回。
聲請程序費用新臺幣壹仟元由聲請人負擔。
    理  由
一、本件聲請意旨略以：聲請人為受監護宣告人丙○○之兄，丙○○因罹患精神分裂症，致無法處理自己事務，前經鈞院以
    99年度監宣字第82號裁定宣告為受監護宣告之人，並選定聲
    請人甲○○為其監護人、郭林秀琴為會同開具財產清冊之人
    。嗣聲請人甲○○確為受監護宣告人丙○○生活及利益，同
    意處分受監護宣告人從被繼承人郭斛所繼承所有土地（地號
    ：屏東縣萬丹鄉○○段1745號，權利範圍：0.1229公頃，由
    乙○○繼承全部；地號：屏東縣萬丹鄉○○段2073號，權利
    範圍：0.0999公頃，由乙○○繼承全部；地號：屏東縣萬丹
    鄉○○段2086號，權利範圍：0.0560公頃，由乙○○繼承持
    分2 分之1 ）、房屋（門牌號碼：屏東縣萬丹鄉○村村○○○路362 號，權利範圍：全部，由乙○○繼承全部；門牌號
    碼：屏東縣萬丹鄉○○村○○路229 號，權利範圍：全部，
    由乙○○繼承全部；門牌號碼：屏東縣萬丹鄉○○村○○路
    229 號，權利範圍：全部，由乙○○繼承全部；門牌號碼：
    屏東縣萬丹鄉○○村○○路118 巷15號，權利範圍：全部，
    由乙○○繼承全部）之應繼承部分，爰依民法第1101條第2
    項第1 款規定聲請許可處分受監護宣告人之不動產等語。
二、按監護人對於受監護人之財產，非為受監護人之利益，不得
    使用、代為或同意處分。監護人為下列行為，非經法院許可
    ，不生效力：(一)代理受監護人購置或處分不動產。(二)代
    理受監護人，就供其居住之建築物或其基地出租、供他人使
    用或終止租賃。民國98年11月23日修正生效之民法第1101條
    第1項 、第2 項定有明文。
三、本件聲請人主張其為受監護宣告人丙○○之兄，前經本院於
    99年8 月23日以99年度監宣字第82號裁定宣告為受監護宣告
    之人，並選任聲請人郭林秀玲為受監護宣告人之監護人，已
    據提出戶籍謄本可憑，並據本院調閱前開案號卷核閱無訛，
    堪信為真實。又聲請人甲○○為受監護宣告人丙○○生活及
    利益，同意處分受監護宣告人丙○○從被繼承人郭斛所繼承
    之所有土地（地號：屏東縣萬丹鄉○○段1745號，權利範圍
    ：0.1229公頃，由乙○○繼承全部；地號：屏東縣萬丹鄉○○段2073號，權利範圍：0.0999公頃，由乙○○繼承全部；
    地號：屏東縣萬丹鄉○○段2086號，權利範圍：0.0560公頃
    ，由乙○○繼承持分2 分之1 ）、房屋（門牌號碼：屏東縣
    萬丹鄉○村村○○○路36 2號，權利範圍：全部，由乙○○
    繼承全部；門牌號碼：屏東縣萬丹鄉○○村○○路229 號，
    權利範圍：全部，由乙○○繼承全部；門牌號碼：屏東縣萬
    丹鄉○○村○○路229 號，權利範圍：全部，由乙○○繼承
    全部；門牌號碼：屏東縣萬丹鄉○○村○○路118 巷15號，
    權利範圍：全部，由乙○○繼承全部）之應繼分部分，固據
    其提出財政部臺灣省南區國稅局遺產稅免稅證明書影本、遺
    產分割協議書影本、繼承系統表、除戶戶籍謄本等件為證，
    惟上開資料文件並無法證明聲請人甲○○所主張有事實足認
    為上開處分行為係為受監護宣告人之利益而處分，且聲請人
    甲○○僅於本院審理中陳稱：「（問：為何要來聲請將丙○○的應繼分過戶給乙○○？）因為我爸爸去世，我們兄弟姐
    妹有協商，要把丙○○的部分全部由乙○○繼承。」、「（
    問：告以民法第1110條規定要旨，你將丙○○的應繼分過戶
    給乙○○，對丙○○有何好處？）乙○○平常都在照顧丙○○，所以我們兄弟姐妹才協商過戶給乙○○。」、「（問：
    有何證據提出證明丙○○應繼分過戶給乙○○對丙○○是有
    利益的？）我不知道。我們兄弟姐妹有簽同意書，同意將丙○○的應繼分過戶給乙○○。」等語（參見本院99年11月17
    日訊問筆錄），則依聲請人之上開陳述，係無條件將受監護
    宣告人丙○○所繼承之應繼分財產全部移轉登記予乙○○，
    而無任何對價收益，顯然不利於受監護宣告人之利益。況本
    件聲請人亦未提出其他可資證明上開之處分行為係對受監護
    宣告人丙○○有利處分之積極事證，是將受監護宣告人丙○○所繼承被繼承人郭斛之應繼分財產過戶受監護宣告人以外
    之其他家人名下，核屬不利於受監護宣告人之監護行為，且
    係違背監護人應保護受監護宣告人財產任務行為，要難准許
    ，是聲請人之聲請於法未合，應予駁回。
四、依非訟事件法第21條第1 項前段、第24條第1 項，裁定如主
    文。
中    華    民    國    99    年  11    月      19    日
                        家事庭法  官  林美靜
以上正本係照原本作成。
如不服本裁定應於送達後10日內向本院提出抗告狀。
中    華    民    國    99    年    11    月    19    日
                              書記官  孫秀桃

司法院資訊處製作；財團法人民間司法改革基金會備份。
